【裁判字號】    91,訴,938
【裁判日期】    920122
【裁判案由】    違反毒品危害防制條例
【裁判全文】
臺灣屏東地方法院刑事判決                          九十一年度訴字第九三八號
    公  訴  人  臺灣屏東地方法院檢察署檢察官
    被      告  甲○○
右列被告因違反毒品危害防制條例案件，經檢察官提起公訴（九十一年度毒偵字第一
五三一號），本院判決如左：
     主  文
甲○○連續施用第一級毒品，處有期徒刑拾月，扣案之第一級毒品海洛因含袋重參點
陸柒公克沒收銷毀之；又施用第二級毒品，處有期徒刑肆月；應執行有期徒刑壹年，
扣案之第一級毒品海洛因含袋重參點陸柒公克沒收銷毀之。
     事  實
一、甲○○前因施用毒品案件，經法院裁定送觀察、勒戒後，認無繼續施用之傾向，
    經臺灣臺南地方法院於民國八十七年八月三十一日，以八十七年度訴字第五八二
    號判決免刑，並於八十七年九月二十四日確定，詎仍不知警惕，於五年內再基於
    施用第一級毒品之概括犯意，自九十一年四月十七日某時許回溯七十二小時內之
    某時許起（起訴書誤繕為八十七年九月一日起），至同年九月十三日晚間八時三
    十分許回溯七十二小時內之某時許止，連續在臺南市○○路某百貨公司廁所內等
    地，施用第一級毒品海洛因多次，期間，另基於施用第二級毒品安非他命之犯意
    ，於九十一年四月十七日某時許起回溯二十四小時內之某時許，在不詳地點，施
    用第二級毒品安非他命一次，嗣於（一）九十一年四月十七日經臺灣臺南地方法
    院檢察署觀護人採尿送驗查獲；（二）九十一年九月十三日晚間八時三十分許，
    在高雄縣鳳山市○○○路二三五巷內查獲，並扣得第一級毒品海洛因含袋重三點
    六七公克。其後經臺灣高雄地方法院於九十一年九月十四日，以九十一年度毒聲
    字第五九七二號裁定送觀察、勒戒後，認有繼續施用毒品之傾向。
二、案經臺灣臺南地方法院檢察署觀護人告發同署檢察官偵查後，呈請臺灣高等法院
    高雄分院檢察署檢察長令轉臺灣高雄地方法院檢察署檢察官偵查，及高雄市政府
    警察局前鎮分局報請同署檢察官偵查後，再呈請臺灣高等法院高雄分院檢察署檢
    察長令轉臺灣屏東地方法院檢察署檢察官偵查起訴。
     理  由
一、右開事實，業據被告甲○○於本院審理時除辯稱：伊從未施用安非他命云云外，
    餘均坦承不諱。經查被告自白施用第一級毒品海洛因部分，有前揭查獲之白色粉
    末扣案可稽，且該粉末經送驗結果確為第一級毒品海洛因，有法務部調查局九十
    一年十月二十三日調科壹字第二二００一四一八０號鑑定通知書一紙附卷可佐，
    又被告為警查獲及其經觀護人採集之尿液，經送驗結果，均呈嗎啡陽性反應，有
    高雄市立凱旋醫院九十一年十月八日煙毒尿液檢驗成績書、臺灣檢驗科技股份有
    限公司九十一年五月二日編號ＫＺ000000000000號藥物尿液檢驗報
    告各一紙在卷可稽，堪認其上開施用第一級毒品部分之自白確與事實相符，足以
    採信。被告雖否認有施用第二級毒品安非他命之情事，惟其經觀護人採集之尿液
    ，經檢驗結果其尿液中呈甲基安非他命陽性反應，有上開臺灣檢驗科技股份有限
    公司濫用藥物尿液檢驗報告在卷可稽，又該上開公司就被告尿液檢驗之程序，係
    以酵素免疫分析法（ＥＩＡ）先為初步之篩驗，結果有安非他命類陽性反應，經
    再以氣相層析／質譜儀法（ＧＣ／ＭＳ）為確認檢驗，發現確呈甲基安非他命陽
    性反應（安非他命類），此觀前揭報告內容自明，而該公司就本件尿液檢驗所使
    用之氣相層析／質譜儀法包括「氣相層析儀」及「質譜儀」兩部分，其中氣相層
    析儀法之原理為將物質氣化後，再經分析管分離，由於各種物質之沸點及對管柱
    之吸附力不同，在經過檢測器（Ｄｅｔｅｃｔｏｒ）測定後，表現出不同之滯留
    時間（Ｒｅｔｅｎｓｉｏｎｔｉｍｅ），以滯留時間來判斷係何種物質，至「質
    譜儀法」部分為其檢測器，能將物質撞擊成碎片，紀錄其質譜圖，因每個化合物
    之鍵結能力不同，故不同之物質會有其特定之質譜圖，因此在物質之判斷上有如
    指紋之鑑定，理論上如扣除人為之因素，其精確度已接近百分之百，另人體施用
    第二級毒品安非他命因經尿液排出之時間，依吸食量之多寡、人體代謝功能、吸
    食者之年齡及性別有所差異，惟一般而言，施用者在二十四小時內所排出之尿液
    均有可能被檢出，此為本院歷來職務上審理毒品案件所得知悉，被告於九十一年
    四月十七日某時許，經觀護人採尿送驗，其尿液中既有甲基安非他命陽性反應，
    ，足見被告於採尿時即九十一年四月十七日某時起回溯二十四小時內，確有施用
    第二級毒品安非他命之情事，被告前詞所辯，要乃推諉，不可採信。又被告前因
    施用毒品案件，經法院裁定送觀察、勒戒後，認無繼續施用毒品之傾向，經臺灣
    臺南地方法院於八十七年八月三十一日，以八十七年度訴字第五八二號判決免刑
    ，並於八十七年九月二十四日確定，有臺灣屏東地方法院檢察署刑案資料查註紀
    錄表、臺灣高等法院被告全國前案紀錄表各一份附卷足憑，其於五年內再犯毒品
    危害防制條例第十條之罪，經臺灣高雄地方法院裁定送觀察、勒戒後，認有繼續
    施用毒品傾向，有該院九十一年度毒聲字第五九七二號裁定，及臺灣高雄看守所
    附設勒戒處所九十一年九月二十三日高所坤戒勒字第二三七四號函送之有無繼續
    施用毒品傾向證明書各一紙附卷可參，事證明確，被告犯行洵堪認定。
二、查海洛因、安非他命分為毒品危害防制條例第二條第二項第一款、第二款規定之
    毒品，是被告所為，係犯同條例第十條第一項之施用第一級毒品罪及第二項之施
    用第二級毒品罪。被告持有第一級、第二級毒品之低度行為，分應為施用之高度
    行為所吸收，不另論罪。又上開二罪間，行為互異，罪名不同，應分論併罰。再
    被告所為數施用第一級毒品行為，時間緊接，所犯罪名相同，顯係出於概括之犯
    意為之，為連續犯，爰依法以一罪論，並加重其刑。爰審酌被告前已有施用毒品
    前科，有上開刑案紀錄表可查，今再為施用，及其犯罪之動機、目的、手段、犯
    罪所生之危害、犯罪後僅坦承部分犯行等一切情狀，分量處如主文所示之刑，並
    定其應執行之刑。又扣案之第一級毒品海洛因含袋重三點六七公克，係毒品危害
    防制條例規定之第一級毒品，應依同條例第十八條第一項前段規定予以沒收銷毀
    。
據上論斷，應依刑事訴訟法第二百九十九條第一項前段，毒品危害防制條例第十條第
一項、第二項，第十八條第一項前段，刑法第十一條前段、第五十六條、第五十一條
第五款、判決如主文。
本案經檢察官蔡雯娟到庭執行職務。
中      華      民      國      九十二    年     一     月    二十二    日
                                      臺灣屏東地方法院刑事第一庭
                                          審判長法  官  潘正屏
                                                法  官  包梅真
                                                法  官  林世民
右正本證明與原本無異。
如不服本判決應於收受本判決後送達後十日內向本院提出上訴書狀，其未敘述上訴理
由者，並得於提起上訴後十日內向本院補提理由書狀（均須按他造當事人之人數附繕
本 ）「切勿逕送上級法院」
                                                書記官  薛慧茹
中      華      民      國     九十二    年     一     月    二十二    日
附錄論罪科刑法條：
毒品危害防制條例第十條
施用第一級毒品者，處六月以上五年以下有期徒刑。
施用第二級毒品者，處三年以下有期徒刑。


司法院資訊處製作；財團法人民間司法改革基金會備份。
